# 陈版：请教关于关联方资金拆借披露的问题

提问人：denghaifu 时间：2018-01-18 18:10:28
陈版，现在正在做一个新三板的公司，该公司的关联方之间的资金拆借非常多，我看了下披露格式，貌似是要逐笔进行披露，如果这么多的话，我是否可以按年披露，谢谢？

回答人：chenyiwei
可考虑基于重要性原则，对金额大、性质特殊、期限长的款项逐笔披露，其余按交易对方汇总披露。同时要关注此类业务的高审计风险。